---
title: "BRMS Notes"
author:
  - name: Filippo Gambarota
date: 2022-01-05
output:
  distill::distill_article:
    self_contained: true
    toc: true
---

```{r setup, include=FALSE}
knitr::opts_chunk$set(echo = TRUE)

# Packages

library(brms)
library(tidybayes)
library(tidyverse)
```

# The model

```{r}
fit <- brm(mpg ~ disp + vs, data = mtcars)
```

# Predict Function

E' importante mettere il `seed` perchè anche senza `newdata` i risultati sono leggermente diversi.

* la funzione `predict()` di default mette `re_formula = NULL` ovvero considera anche i **group-level** effects (effetti random). In questo modello non ci sono effetti random quindi `re_formula = NULL` e `re_formula = NA` (cosi si sopprimono gli effetti random) sono la stessa cosa. 

```{r}
set.seed(22)

predict(fit, re_formula = NULL) %>% # Random effect considered
  tibble()

set.seed(22)

predict(fit, re_formula = NA) %>% # Random effect excluded
  tibble()
```

# Fitted

La funzione `fitted()` non prende in considerazione la **varianza residua** e quindi semplicemente riporta il **sampling dalla posterior** (se l'argomento `newdata` è missing). Quindi riporta il valore fittato dal modello per ogni osservazione.

```{r}
set.seed(22)

fitted(fit) %>% 
  tibble()

predict(fit) %>% # wider CI given the residual variance
  tibble()
```

La funzione `posterior_epred()` o `posterior_linepred()` hanno due proprietà distintive:

* non tengono in considerazione la **varianza residua** (come `fitted()`)
* trasformano i valori predetti usando la **link function**

Per far equivalere `fitted()` e `posterior_linepred()` o `posterior_epred()` bisogna aggiungere `summary = FALSE` a `fitted()` in modo restituisca tutte le iterazioni.

```{r}
set.seed(22)

fitted(fit, summary = FALSE)[1:10]

posterior_epred(fit)[1:10]

posterior_linpred(fit)[1:10]

```

Ci sono altri argomenti della funzione ma l'aspetto principale è considerare o meno la varianza residua. Summary:

* `fitted()`: estrae dalla posterior i valori considerando solo l'**incertezza della media** con o senza effetti random (group-level effect; `re_formula = NA`)
  * `posterior_epred()` e `posterior_linpred()` fanno la stessa cosa ma restituiscono tutte le iterazioni e trasformano la variabile con la *link function*
* `predict()`: estrae dalla **posterior predictive distribution** tenendo in considerazione tutte le fonti di variabilità. Anche predict può considerare o meno i **group-level effect** usando `re_formula =`
  * `posterior_predict()` fa la stessa cosa ma restituisce tutte le iterazioni
